臺灣高等法院民事裁定
108年度聲字第671號
聲  請  人  何玫資  
代  理  人  龔君彥律師
            吳佳真律師
上列聲請人與相對人何玫玲間返還房屋等事件（本院107年度上
字第63號），聲請交付法庭錄音光碟，本院裁定如下：
    主  文
准予交付聲請人臺灣新竹地方法院一○六年度訴字第四三八號（
原案號一○五年度竹簡字第三一六號）請求返還房屋等事件民國
一○五年八月四日言詞辯論期日之法庭錄音光碟。
聲請人就前項所示錄音光碟內容，不得散布、公開播送，或為非
正當目的使用。
聲請費用由聲請人負擔。
    理  由
一、按當事人及依法得聲請閱覽卷宗之人，因主張或維護其法律
    上利益，得於開庭翌日起至裁判確定後6個月內，繳納費用
    聲請法院許可交付法庭錄音內容。又當事人及依法得聲請閱
    覽卷宗之人，因主張或維護其法律上利益，聲請交付法庭錄
    音或錄影內容時，應敘明理由，由法院為許可與否之裁定；
    法院受理前項聲請，如認符合聲請人要件，並在聲請期間內
    提出，且就所主張或維護法律上之利益已敘明者，除法令另
    有排除規定外，應予許可。法院組織法第90條之1第1項本文
    、法庭錄音錄影及其利用保存辦法第8條第1、2項分別定有
    明文。又所謂主張或維護法律上利益者，舉凡核對更正筆錄
    、他案訴訟所需，或認法院指揮訴訟方式對其訴訟權益有影
    響之虞，欲用以保障其法律上利益等，均屬之（法庭錄音錄
    影及其利用保存辦法第8條之修正說明參照）。
二、本件聲請意旨略以：其為本院107年度上字第63號請求返還
    房屋等事件之當事人，因本件追加原告何仁鋕前以證人身分
    在臺灣新竹地方法院（下稱新竹地院）106年度訴字第438號
    案件（原案號：105年度竹簡字第316號）民國105年8月4日
    言詞辯論期日到庭證述，說明兩造之被繼承人何廷熙委託追
    加原告何玫芬辦理以何仁鋕名義投資新加坡銀行之始末、緣
    由及資金金流，因該次筆錄記載僅有片段，無法詳實呈現當
    日作證內容；且經聲請人向新竹地院調閱該錄音光碟，則經
    新竹地院以該案卷宗業經檢送上訴無從為審核而聲請未果，
    為瞭解該次言詞辯論期日何仁鋕之證述內容，爰聲請交付該
    次期日法庭錄音等語。查聲請人已敘明其維護法律上利益之
    理由，核與上開規定尚無不合，應予准許。另依法庭錄音錄
    影及其利用保存辦法第8條第4項規定，併諭知聲請人就取得
    之法庭錄音內容，不得散布、公開播送，或為非正當目的使
    用。
三、據上論結，本件聲請為有理由，爰裁定如主文。
中　　華　　民　　國　　108 　年　　12　　月　　31　　日
                  民事第十七庭  
                      審判長法  官  黃雯惠
                            法  官  石有為
                            法  官  林佑珊
正本係照原本作成。
不得抗告。
中　　華　　民　　國　　109 　年　　1 　　月　　2 　　日

  　　　　　　　　　　　　　書記官  張永中